臺灣板橋地方法院刑事判決　　　　　　　96年度訴字第3107號
公　訴　人　臺灣板橋地方法院檢察署檢察官
被　　　告　甲○○
　　　　　　　　　　（另案在臺灣臺北監獄臺北分監執行中）
上列被告因違反毒品危害防制條例案件，經檢察官提起公訴（96
年度毒偵字第4822號），因被告於本院準備程序中為有罪之陳述
，本院告知被告簡式審判程序之旨，並聽取當事人之意見後，經
合議庭裁定由受命法官獨任進行簡式審判程序，並判決如下：
    主  文
甲○○施用第一級毒品，累犯，處有期徒刑拾月；又施用第二級
毒品，累犯，處有期徒刑陸月；應執行有期徒刑壹年貳月。
    事  實
一、甲○○前因施用毒品本院以八十八年度毒聲字第五三四二號
    裁定送觀察、勒戒後，認有繼續施用毒品傾向，復經本院以
    八十八年度毒聲字第五八四七號裁定送強制戒治，於民國九
    十年四月二十二日強制戒治期滿執行完畢，並由臺灣板橋地
    方法院檢察署檢察官於九十年五月十七日以九十年度戒毒偵
    字第三四四號為不起訴處分確定，復於上開強制戒治執行完
    畢釋放後，五年內即於九十二年九月十七日及同年九月二十
    日連續連續施用第一級毒品案件，經本院以九十二年度毒聲
    字第二九六六號裁定送強制戒治，於九十三年一月九日因毒
    品危害防制條例修正生效而未再執行此戒治處分，此次犯行
    並由臺灣板橋地方法院檢察署檢察官提起公訴，經本院於九
    十二年十二月四日以九十二年度訴字第二二五九號刑事判決
    判處有期徒刑七月，於九十三年一月五日判決確定，於九十
    三年九月七日縮刑期滿執行完畢（致使本件構成累犯）。詎
    其猶不知悔改，於前次強制戒治執行完畢釋放後五年內再犯
    施用毒品罪經法院判刑確定，竟又基於施用第二級毒品甲基
    安非他命（起訴書誤載為安非他命，以下均同）之犯意，於
    九十六年六月十九日晚上某時許，在臺北市○○路一三二號
    一樓友人住處（起訴書載為於九十六年六月二十二日下午四
    時二十分許為警採尿回溯九十六小時內之某時，在不詳處所
    ），以將甲基安非他命置入吸食器內燒烤後吸食其煙霧之方
    式，施用甲基安非他命一次。另基於施用第一級毒品海洛因
    之犯意，於九十六年六月二十二日上午某時許，在上址以將
    海洛因用水稀釋後置於針筒內注射之方式，施用海洛因一次
    。嗣於九十六年六月二十二日下午四時二十分許，經警在上
    址執行搜索，復經採集其尿液送驗而查悉上情。
二、案經臺北縣政府警察局報告臺灣板橋地方法院檢察署檢察官
    偵查起訴。因甲○○於本院準備程序中為有罪之陳述，經本
    院合議庭裁定以簡式審判程序審理。
    理  由
一、訊據被告甲○○對於前揭犯罪事實均坦承不諱，經查：
（一）被告經警採尿送台灣檢驗科技股份有限公司，以EIA 酵素
      免疫分析法篩檢、GC/MS 氣相層析質譜儀分析法確認檢驗
      結果，呈嗎啡及甲基安非他命陽性反應，有該公司九十六
      年七月四日出具之濫用藥物尿液檢驗報告、尿液代碼對照
      表各一紙在卷可參（見偵查卷第三十五頁、第二十一頁）
      。復查：
  １、海洛因施用入人體後水解還原成嗎啡，再循嗎啡之代謝方
      式排出體外，業據行政院衛生署藥物食品檢驗局以七三藥
      檢壹字第○三○二二一號函說明綦詳，且尿液中能否驗出
      嗎啡陽性反應，與其投與量、投與途徑、採尿時間、個人
      體質及檢測方法之靈敏度有關，國外曾有文獻報導注射六
      毫克之海洛因鹽酸鹽，其代謝物嗎啡之平均可檢出時限約
      為二十六小時，亦經行政院衛生署藥物食品檢驗局於八十
      一年九月八日以（八一）藥檢壹字第八一一四八八五號函
      釋明在案。
  ２、甲基安非他命經口服投與後，約百分之七十於二十四小時
      內自尿中排出，約百分之九十於九十六小時內自尿中排出
      ，由於目前國內尿液中甲基安非他命之檢驗僅為鑑定其是
      否呈陽性反應，尚未定其含量，且甲基安非他命成分之檢
      出與其投與方式、投與量、個人體質、採尿時間與檢測儀
      器之精密度等諸多因素有關，因此僅憑尿液中呈甲基安非
      他命陽性反應，並無法確實推算吸食時間距採集時間之長
      短，惟依上述資料推斷，最長可能不會超過四日即九十六
      小時，此經行政院衛生署藥物食品檢驗局於八十一年二月
      八日以（八一）藥檢壹字第○○一一五六號函釋明在案。
  ３、前揭尿液檢驗報告載明係以GC/MS （即氣相層析質譜儀分
      析法）方法作為確認檢驗之方式，而該方法之原理係檢品
      經氣化後，通過層析管分離純化，再將純化後之成分循序
      送入質譜儀做個別鑑定。因質譜儀所測定之圖譜，在化學
      上被公認具有指紋特性，故可據以完全判定該檢品係為何
      種化合物。是以氣相層析質譜儀（GC/MS） 作藥物及其代
      謝產物之定性及定量分析，幾乎不會有偽陽性反應產生，
      此經台北榮民總醫院於八十三年四月七日以八三北總內字
      第三○五九號函釋明在案。
  ４、準此被告之尿液經以氣相層析質譜儀分析法檢驗，既係呈
      嗎啡及甲基安非他命陽性反應，顯見被告應有在前揭犯罪
      時間施用第一級毒品海洛因及第二級毒品甲基安非他命之
      行為甚明。
（二）被告前因施用毒品本院以八十八年度毒聲字第五三四二號
      裁定送觀察、勒戒後，認有繼續施用毒品傾向，復經本院
      以八十八年度毒聲字第五八四七號裁定送強制戒治，於九
      十年四月二十二日強制戒治期滿執行完畢，並由臺灣板橋
      地方法院檢察署檢察官於九十年五月十七日以九十年度戒
      毒偵字第三四四號為不起訴處分確定，復於上開強制戒治
      執行完畢釋放後，五年內之九十二年九月十七日及同年九
      月二十日連續連續施用第一級毒品案件，經本院以九十二
      年度毒聲字第二九六六號裁定送強制戒治，於九十三年一
      月九日因毒品危害防制條例修正報結，並經本院於九十二
      年十二月四日以九十二年度訴字第二二五九號刑事判決判
      處有期徒刑七月，於九十三年一月五日判決確定，此有臺
      灣高等法院被告前案紀錄表一份在卷可按。其於前次強制
      戒治執行完畢釋放後，五年內因犯施用毒品罪經法院判刑
      確定，而再犯本件施用第一級毒品海洛因、第二級毒品甲
      基安非他命之事實，堪以認定。從而，本件事證明確，被
      告犯行洵堪認定，應予依法論科。
二、按海洛因、甲基安非他命分屬毒品危害防制條例第二條第二
    項第一款所規定之第一級毒品及同條項第二款所規定之第二
    級毒品，核被告施用海洛因、甲基安非他命之行為，分別係
    犯毒品危害防制條例第十條第一項之施用第一級毒品罪及同
    條第二項之施用第二級毒品罪。其持有毒品之低度行為，應
    為施用毒品之高度行為所吸收，均不另論罪。被告所犯上開
    二罪間，犯意各別，罪名互異，應分論併罰。又被告前因施
    用毒品案件，經本院於九十二年十二月四日以九十二年度訴
    字第二二五九號刑事判決判處有期徒刑七月，於九十三年一
    月五日判決確定，嗣於九十三年九月二十一日縮刑期滿執行
    完畢，有上開臺灣高等法院被告前案紀錄表一份在卷可憑
    ，其於受有期徒刑之執行完畢後，五年以內故意再犯本件有
    期徒刑以上之罪，為累犯，應依刑法第四十七條第一項之規
    定加重其刑。本院審酌被告施用毒品，足以戕害其身心，滋
    生其他犯罪，惡化治安，嚴重損及公益，且被告前曾犯施用
    毒品罪，業經強制戒治執行完畢、刑事判決確定，仍未戒斷
    其施用毒品之惡習，竟再為本件施用毒品犯行，顯見其不思
    悔改，惟其施用毒品行為於本質上係屬自我戕害行為，反社
    會性之程度應屬較低，及其犯後坦承犯行，態度尚稱良好等
    一切情狀，分別量處如主文所示之刑，並定應執行刑，以資
    懲儆。
三、扣案海洛因三十四包、摻有海洛因之香菸二支、甲基安非他
    命二包、大麻菸草一包、止血帶二條、分裝袋一包、提撥器
    四支、糖一包、針筒二十四支、電子磅秤二台、研磨機一台
    、帳冊三本、電話單四張、改造手槍一支、制式手槍一支、
    手槍零件一包、行動電話九支、監視器鏡頭一支等物，被告
    均堅詞否認為其所有，復無其他積極證據證明為被告所有而
    與本件被告施用毒品有關，從而該等扣案物應屬另案之重要
    證物，爰均不於本案宣告沒收，併此敘明。
據上論斷，應依刑事訴訟法第二百七十三條之一第一項、第二百
九十九條第一項前段，毒品危害防制條例第十條第一項、第二項
、第二十三條第二項，刑法第十一條前段、第四十七條第一項、
第五十一條第五款，判決如主文。
本案經檢察官謝岳龍到庭執行職務。
中　　華　　民　　國　　96　　年　　12　　月　　21　　日
                  刑事第十五庭  法  官  劉安榕
上列正本證明與原本無異。
如不服本判決，應於判決送達後十日內敘明上訴理由，向本院提
出上訴狀（應附繕本），上訴於臺灣高等法院。
                                書記官  楊馥如
中　　華　　民　　國　　96　　年　　12　　月　　21　　日
附錄本案論罪科刑法條全文：
毒品危害防制條例第10條
施用第一級毒品者，處六月以上五年以下有期徒刑。
施用第二級毒品者，處三年以下有期徒刑。
